【裁判字號】    88,交易,191
【裁判日期】    890201
【裁判案由】    業務過失傷害
【裁判全文】
臺灣士林地方法院刑事判決                        八十八年度交易字第一九一號
    公  訴  人  臺灣士林地方法院檢察署檢察官
    被      告  丙○○
右列被告因業務過失傷害案件，經檢察官提起公訴 (八十八年度偵字第一二０二號)
，本院判決如左：
    主  文
丙○○從事業務之人，因業務上之過失傷害人，處有期徒刑肆月，如易科罰金，以參
佰元折算壹日。
    事  實
一、丙○○為拖吊車司機，係以駕車為其業務之人。緣乙○○於民國（下同）八十七
    年七月二十日下午十五時三十分許，將其所有ＨＲ─七四二三號自用小客車違規
    停放在台北市○○○路一四０號前，值丙○○駕駛ＢＯ─四九０號拖吊車與警員
    劉明宏執行拖吊，正拖移現場時，乙○○適時趕回，遂要求警員放行，劉明宏同
    意，示意丙○○靠邊放車，丙○○明知駕駛拖吊車應注意放置被拖吊車輛之行駛
    動向，且應注意行人之動態，而當時天候為晴、路面無缺陷、無障礙物、視距良
    好，並無不能注意之情事，詎丙○○得知劉明宏放行通知後，靠右行駛時，竟疏
    未注意在車道中追逐行進中拖吊車之乙○○，致在兩車間擦撞乙○○，使其受有
    左側股骨幹骨折、右側遠側橈骨骨折之傷害。
二、案經乙○○訴由台北市政府警察局大同分局報請台灣士林地方法院檢察署檢察官
    偵查起訴。
    理    由
一、訊據被告丙○○，固坦承於右揭時、地駕駛拖吊車撞擊告訴人乙○○，致乙○○
    受有如事實欄所載傷害之事實，然矢口否認涉有業務過失傷害犯行，辯稱：因告
    訴人追逐伊拖吊車，是他突然跑過來，伊無法防備云云。惟查，右揭事實，迭據
    告訴人乙○○及告訴代理人甲○○指訴不移，復有道路交通事故調查報告表一份
    、取締照片一幀、報告書、談話紀錄表各一份附卷可資佐証，而告訴人係因本件
    車禍受有如事實欄所載之傷害，並有台北市立中興醫院出具之斷證明書影本二紙
    在卷可憑，並經證人即執勤員警劉明宏於偵查中證稱：告訴人車停黃線區，我開
    單後，被告已將車拖離原地，並非靜止，他過來站在他車左後車門，我站在右後
    車門，他說人到了要我放行，我同意放要被告將車停在路旁，後來不知他人倒在
    二車中間的地方（中間外側地），車主來時，被告有停駛等語，另一現場目擊之
    證人滕聿富亦證稱：我當時站在違規車後方，拖吊車已拖離後車主跑過來，被告
    有停駛，警員同意放車，當時車主站在他車左邊，我和警員告訴司機靠右邊停時
    聽到有人講有人跌坐在地上，在二部車中間，是才剛起步等語（見偵查卷第三十
    六頁）明確，且被告於偵查中並自承：當時有看到告訴人在他車的左後方等語（
    見同上頁筆錄背面），應認被告確有發現告訴人前來，而被告當時雖靠右行駛，
    然由照後鏡中非不能看見奔跑中之告訴人，且當時天候為晴、路面無缺陷、無障
    礙物、視距良好，有上開調查報告可參，並無不能注意之情事，被告竟疏未注意
    貿然行駛，屬應注意並能注意而不注意，實難辭過失之責，另告訴人因於車道中
    追逐行進中之車輛，亦有過失，此經檢察官送台北市車輛行車故鑑定委員會鑑定
    及台北市交通局覆議結果，均同此認定，有該會八十八年四月十二日北鑑審字第
    八八六００六三００號函、所附之鑑定意見書，及該局八十八年六月二十二日北
    市交三字第八八二一七二八五００號函、所附八十八年六月十四日北市交鑑意字
    第五二七七號覆議意見書各一份附卷供參，被告所辯不足採信，且告訴人因本件
    車禍受傷與被告之過失行為間顯有相當因果關係，是以本案事證明，被告之犯行
    洵堪認定。又告訴人對於本件車禍之發生係與有過失，且其在車道中追逐行進中
    車輛致肇事為主要過失，然其與有過失仍無解於被告之過失罪責。
二、被告為拖吊車司機，係以駕車為其業務之人，其駕車肇事致人受傷，核其所為，
    係犯刑法第二百八十四條第二項前段之業務過失傷害罪。爰審酌本件交通事故中
    ，被告應負次要之過失責任、素行、犯罪所生之危害、犯罪後之態度、告訴人所
    受之傷害，及迄未與告訴人達成和解，賠償告訴人所受損害等一切情狀，量處如
    主文所示之刑，並諭知易科罰金之折算標準。
據上論斷，應依刑事訴訟法第二百九十九條第一項前段，刑法第二百八十四條第二項
前段、第四十一條，罰金罰鍰提高標準條例第一條前段、第二條，判決如主文。
本案經檢察官李學玨到庭執行職務。
中      華      民      國      八十九      年    二       月    一     日
                                  臺灣士林地方法院刑事第二庭
                                      法  官  楊    迺    伶
右正本證明與原本無異。
如不服本判決，應於判決送達後十日內，向本院提出上訴狀。
                                      書記官
中      華      民      國      八十九       年            月           日
附錄論罪法條： 刑法第二百八十四條第二項


司法院資訊處製作；財團法人民間司法改革基金會備份。
